Pièces isolées, collections et papiers d'érudits. Tome 6.
Archives nationales
- Pièces diverses entrées en 1967., AB/XIX/3566
  - Dossier concernant la société secrète des Carbonari (en Fr., la Charbonnerie). 25 pièces., 1821-1823; AB/XIX/3566; Dossier 2
    - Surveillance du colonel Caron, de Strasbourg (Bas-Rhin).
    - Notes sur les ventes dépendant de la région de Lyon (Rhône) et sur le rôle de la Charbonnerie dans la sédition de Belfort (Territoire de Belfort).
  - Pièces diverses concernant notamment des parisiens et des maisons situées à Paris., 1716-1808; AB/XIX/3566; Dossier 3
    Entrée n° 2055: don des Archives départementales du Bas-Rhin (23 mars 1967).
    - Baux et quittances de maisons du pont Saint-Michel (Paris) appartenant au chapitre de la Sainte-Chapelle. 16 pièces. 1716-1790.
    - Reçus d'indemnités au nom de Froidure, avoué au tribunal de première instance. 4 pièces. 1808.
    - Lettres adressées à Mme de Cormeille par un détenu. 2 pièces. S. d. [vers 1794].
    - Quittances de sommes payées par Mme de Sérigny, rue des Tournelles à Paris. 4 pièces. 1761-1765.
    - Notes de frais d'obsèques au nom de: Richer, maître maçon à Paris, paroisse Saint-Gervais (1725-1726); Moutard, rue du Faubourg Saint-Jacques à Paris (15 thermidor an XI [3 août 1803]). 2 pièces.
    - Réclamation du citoyen Baudou relative à une maison sise à Paris. 28 prairial an IV (16 juin 1796).
    - Mémoire des sommes dues par les héritiers de M. de Foucault à Angélique Coutant. 5 pièces. 15 octobre 1797.
  - Lettres a. s. et épreuves de son ouvrage « Les Associations ouvrières en Angleterre (trade-unions) » adressées par Louis Philippe Albert d'Orléans, comte de Paris, à l'éditeur Baillière. 83 pièces., 1867-1871; AB/XIX/3566; Dossier 4
    Entrée n° 2058: achat à la Librairie de l'Abbaye (20 avril 1967).
  - Charte de franchise de Vétheuil (Val-d'Oise) donnée par Philippe II (dit Philippe Auguste)., 1197; AB/XIX/3566; Dossier 5; 1 p. parch. avec lacs de soie.
    Entrée n° 2067: don d'Henri Arminjon (29 mai 1967).
  - Registre de comptes de la famille de Puységur comprenant entre autre les frais occasionnés par le mariage de Jean de Puységur et de Philiberte de Bonnefoy en 1909., 1908-1909; AB/XIX/3566; Dossier 6
    Entrée n° 2073: don de la Bibliothèque Forney de la ville de Paris (9 juin 1967).
  - Agenda du maréchal Pétain pour le troisième trimestre de l'année 1940., Juillet-septembre 1940; AB/XIX/3566; Dossier 7
    Entrée n° 2075: achat à la Librairie Andrieux (15 juin 1967).
    Document recoté en 415AP/3 (fonds Philippe Pétain).
  - Compte rendu aux commissaires de la Trésorerie nationale par le payeur général de l'armée d'Égypte pour l'exercice de l'an VI., 1798; AB/XIX/3566; Dossier 8; 1 registre, 14 pages.
    Entrée n° 2078: achat chez Castaing (30 juin 1967).
- Mémoires et documents manuscrits concernant les ports et côtes de Normandie et leur défense au XVIIIe s., 1749-1783; AB/XIX/3567
  Entrée n° 2054: achat à M. Berthier (23 mars 1967).
  - « Mémoire sur l'état présent des ports et côtes de la Haute et Basse-Normandie, avec l'état des ouvrages qu'il convient d'y faire pour la défense et la sûreté du commerce, par M. Gourdon de l'Églizière..., directeur des fortifications de Normandie ». 1 vol. manuscrit, 250 p. in-4°. 1749.
  - « Mémoire sur les côtes de la Basse-Normandie présenté à M. le marquis de Paulmy en 1754 par M. le marquis de Caraman, colonel de dragons ». 1 vol. manuscrit, 64 p. in-f° et 1 plan aquarellé. 1754.
  - « Haute-Normandie. Mémoire fait par M. le chevalier de Bonneval, ingénieur, 1756. Description des côtes maritimes de France comprises entre l'embouchure de la Somme et celle de la Seine ». 1 vol. manuscrit, 140 p. in-f°. 1756-1758.
  - « Mémoire général sur la Basse-Normandie, 1756 ». Minute (28 p.) et texte copié (28 p.) suivi d'un compte rendu de l'inspection faite par M. de l'Églizière en 1749. (10 p.). 1756.
  - « Basse-Normandie, Itinéraire de l'inspection faite par le comte d'Estrées pour le maréchal de Belle-Isle en mars 1756 ». Minute (37 p.) et copie (42 p.). Mars-mai 1756.
  - « Journal de ce qui s'est passé en Normandie pour la deffence des côtes sous les ordres de M. le comte d'Estrées, lieutenant-général, 1756 ». Manuscrit, 1 cahier (26 p.) et 6 p. papiers. 1756.
  - « Côtes maritimes de Basse-Normandie, description ». Manuscrit, 30 p. in-f°. 1758.
  - « Batteries et retranchements de la côte de Haute-Normandie ». Manuscrit, 20 p. in-f°, plan aquarellé des vallées de Palluel et Veulettes. 1758.
  - « Mémoire concernant les batteaux plats que j'estime pouvoir contenir dans le port de Dunkerque ». Suivi de: « Mémoire concernant la rivierre de Rouen relativement à l'objet des batteaux » et « Mémoire sur les rivierres de Touques, Dives, Caen et la Rille, par M. Conradin, capitaine de port au Hâvre, qui les à donné à Mgr le Maréchal prince de Soubise ». Manuscrit de 16 pp. in-f°. 1759.
  - « Routes que doivent tenir les troupes qui sont dans la Haute-Normandie pour se rassembler aux quatre rendez-vous ». Manuscrit de 2 p. in-f°. 1759. [Concerne différents points de concentration d'Eu à Graville (Seine-Maritime)].
  - « Côtes maritimes de Haute-Normandie. Observations sur la côte depuis Le Havre de Grâce jusqu'au Tréport..., pour servir à la navigation des bateaux plats », par Du Portal. 20 p. in-f°. 1759.
  - Collection de pièces provenant de la collection du duc d'Harcourt: rapport sur les capitaineries de Basse-Normandie; tables des marées; défenses de la Haute-Normandie; quartiers d'hiver des troupes; état des corps de garde; redoutes de l'armée de M. le maréchal de Broglie en Normandie, par M. de Caux. 22 pièces. 1759-1783.
  - « Mémoire de M. Choquet, syndic, sur Cherbourg et La Hougue »: 2 plans aquarellés; notes; résumé chronologique; observations. 3 cahiers. 1783.
  - Mémoires et plans relatifs aux projets et travaux de Cherbourg (Manche). 14 pièces. 1783.
- Pièces diverses entrées en juin et septembre 1967., AB/XIX/3568
  - Généalogie de la famille de Korczac-Lipski, par Michel et Wladimir de Korczac-Lipski., 1967; AB/XIX/3568; Dossier 1; 2 volumes manuscrits.
    Entrée n° 2072: don de M. de Korczac-Lipski (9 juin 1967).
  - Documents divers concernant notamment: le château de Chambord (Loir-et-Cher) au XIXe s.; une authentique de relique de la Vraie Croix datant de 1875; les monnaies et unités de mesure au XVIIIe s., XVIIIe-XIXe siècles; AB/XIX/3568; Dossier 2
    Entrée n° 2085: don de Jacques May (28 septembre 1967).
    « Mémoire pour le rétablissement en France de l'ordre des Frères prêcheurs, par M. l'abbé H. Lacordaire », copie manuscrite. S. d. [1839].
    Liste des membres de l'Académie française, par fauteuil, de 1634 à 1874. 40 pages in-4°. S. d.
    Lettre lithographiée, terminée à la main, signée de la baronne de Malet, née Bouillé, relative à une souscription pour l'ameublement du château de Chambord (Loir-et-Cher), offert à Henri, duc de Bordeaux (ou comte de Chambord). S. d. [1873].
    Authentique de relique de la Vraie Croix, délivré par dom Candide Lorenzi, prieur du monastère de la Sainte-Croix en Jérusalem, à Rome (Italie). 20 avril 1875.
    Tableau (manuscrit) des différentes monnaies qui se trouvent dans les terriers, suivi de la liste des mesures agraires et de capacité employées dans les provinces, avec référence aux coutumes. S. d. [XVIIIe s.].
    Tableau imprimé de vocabulaire et de grammaire. S. d. [1796].
    Collection de textes de lois imprimés:
    Édit du Roi sur les Jésuites. Mai 1777.
    Extrait de la loi sur l'enlèvement de l'argenterie des églises. 14 juin 1793.
    Loi du 5 germinal an II sur les biens nationaux et la vente des biens d'émigrés. 26 mars 1794.
    Décret de la Convention relatif aux pensions ecclésiastiques. 18 sept. 1794.
    Extraits manuscrits des registres de délibérations des Consuls en date du 28 vendemiaire an IX, sur les radiations de la liste des émigrés. 20 octobre 1800.
    Fragment de la loi sur les bureaux de bienfaisance. S. d.
    Fragment du règlement de l'Association paternelle des Chevaliers de Saint-Louis. S. d. [1816].
    Prospectus et bulletin d'adhésion au Souvenir français, société pour l'entretien des tombes. 1897.
  - Documents concernant notamment: Victor Hugo; le Gouvernement de la Défense nationale et la mairie de Paris durant la guerre de 1870., 1855-1871; AB/XIX/3568; Dossier 3
    Entrée n° 2084: don des Archives départementales de la Loire (17 septembre 1967).
    Lettre a. s. de Victor Hugo. 5 août 1855. [En déficit].
    Billet a. s. de V. Hugo: « Monsieur Hermann, à Carouge (Genève). J'accepte. Je vous envoie tous mes vœux. Vive la République. Victor Hugo ». S. d.
    Documents du Gouvernement de la Défense nationale:
    Arrêté, signé Gambetta, relatif à la création d'une Commission de l'armement. 9 septembre 1870.
    Déclaration sur le serment des fonctionnaires, signée d'Adolphe Crémieux. 11 septembre 1870.
    Décret du 7 octobre 1870 sur l'utilisation de l'argenterie trouvée au palais des Tuileries (Paris), signé de Rochefort, Jules Simon, Jules Ferry, Arago, Garnier-Pagès, Jules Favre, Ernest Picard. 7 octobre 1870.
    Décret du 16 septembre 1870 réintégrant le général Le Flô dans son grade, signé par les mêmes plus Trochu, Eugène Pelletan et Gambetta. 16 septembre 1870.
    Ordre donné par les mêmes, plus Dorian, ministre des Travaux publics, au capitaine Pothier, pour organiser un corps franc d'artillerie pour le service des mitrailleuses. 23 septembre 1870.
    Note apostillée et contresignée par Blanqui relative au personnel du bureau télégraphique de l'Hôtel de ville de Paris. S. d. [1871].
    Décret de fermeture et suspension de la chasse, signé Trochu, Picard, Gambetta, Simon, Garnier-Pagès, Arago, Ferry, Pelletan, Rochefort et Glais-Bizoin. 13 septembre 1870.
    Laissez-passer de la mairie du XVIIIe arrondissement de Paris: au nom de Bruchet, signé Clémenceau; anonyme, signé Fleury. [1870].
- Pièces diverses entrées entre 1967 et 1971., AB/XIX/3569
  - Catalogue de la bibliothèque de la marquise de Bruce., 1750; AB/XIX/3569; Dossier 1
    Entrée n° 2359: achat chez Mme Saffroy (23 novembre 1971).
  - Documents concernant notamment: le duc d'Épernon; le siège de La Rochelle (Charente-Maritime) de 1627; le budget du ministère de la Guerre en 1799., 1627-1799; AB/XIX/3569; Dossier 2
    Entrée n° 2088: achat chez Charavay (20 octobre 1967).
    - Lettre du duc d'Épernon [Jean Louis de Nogaret] au cardinal de La Valette [son fils, Louis de Nogaret ?], sur les préliminaires du siège de La Rochelle. 30 août 1627.
    - Gravure et texte en allemand relatifs au duc d'Épernon, copie et transcription de la lettre. S. d.
    - Lettre de Ramel, ministre des Finances, à Schérer, ministre de la Guerre, à propos du budget de son département pour l'an VII. 15 nivôse an VII (4 janvier 1799).
  - Lettre de Planat de La Faye, aide de camp du prince Eugène de Beauharnais, sur la mort de celui-ci., Février 1824; AB/XIX/3569; Dossier 3
    Entrée n° 2091: achat chez Lambert (7 novembre 1967).
    P. j.: copie dactylographiée et description.
  - Documents concernant l'administration de l'Italie et du royaume de Naples durant le Premier Empire., 1809-1836; AB/XIX/3569; Dossier 4
    Entrée n° 2094: don de Joseph Kaufman (17 novembre 1967).
    - Lettre en italien, adressée à une comtesse par un inconnu. S. d.
    - Minute de notes de Fouché. S. d. [après 1815]. [En déficit].
    - Lettre autographe du comte Zurlo à un inconnu. S. d.
    - Lettre de Joachim Murat, roi de Naples, au ministre de la Police, au sujet d'agents anglais. 9 avril 1809.
    - Lettres de la comtesse de Lipona [Caroline Bonaparte] à: sa fille Lætitia, 8 pièces (1810-1817 et s. d.); Philippe de Girard (Frohsdoff, 7 octobre 1820); Joseph Vanutelli, son homme d'affaires, 3 pièces (1822-1836). [Documents recotés en 176AP (fonds de la famille Bonaparte)].
    - Lettre de Saliceti, commissaire du directoire exécutif près l'armée d'Italie, à son collègue Pierre Anselme Garrau. S. d.
    - Lettre signée de Mariani et de Saliceti au conventionnel Arrighi. Gênes, 14 pluviôse an XI (3 février 1803).
    - Lettres de Christophe Saliceti (ou Salicetti) à: Garrau (8 vendémiaire an V [29 septembre 1796]); Arrighi (14 fructidor an XI [1er septembre 1803]); Sébastiani (Naples, 13 mars 1806); l'intendant de la province du Principat Citérieur, 3 pièces (février 1807); Charron, intendant de la province de Salerne, 4 pièces (février 1807); l'intendant du principat de Citra, 2 pièces (février 1807).
    - Lettre de Fréderico Longo à l'intendant de la province de Salerne. 8 février 1807.
    - Lettre signée du maréchal Jourdan au général Lanchantin, commandant des îles [d’Ischia et de Procida]. Naples, 2 juin 1808.
    - État des détenus non militaires condamnés aux fers pour délits non infâmants et qui demandent à servir dans des corps d'armée, avec apostille de Guiseppe Zurlo. Tarente, 9 avril 1813.
    - Adresses des procureurs généraux auprès de la cour criminelle et du tribunal de 1e instance de la terre d'Otrante au ministre de l'intérieur à Bari (en italien). 3 pièces. 18-22 avril 1813.
    - Lettre (minute anonyme) à l'intendant de Lecco. 21 avril 1813.
    - Lettre du ministre de l'Intérieur au ministre de la Justice [du royaume de Naples]. Bari, 24 avril 1813.
    - Copie de lettre de Zurlo au roi de Naples [Joachim Murat]. Reggio, 19 mars 1814.
  - Documents concernant notamment: la ville de Gand (Belgique) durant les Cent-Jours; des imprimeurs des XVIIIe et XIXe s.; François Ier et le connétable de Bourbon; la Commune de Paris; Louise Michel., 1527-1891; AB/XIX/3569; Dossier 5
    Entrée n° 2102: achat à la Librairie Saffroy (6 décembre 1967).
    Lettre du duc d'Havré à une royaliste, sur la situation à Gand (Belgique) durant les Cent-Jours. Gand, 14 avril 1815. P. j.: résumé dactylographié de cette lettre.
    Documents concernant des imprimeurs des XVIIIe et XIXe s.
    Crapelet (père et fils): correspondance relative à un litige entre Charles Crapelet et Louis-François Jauffret, 18 pièces (1803); correspondance relative à un litige entre dame Roussin contre Charles Crapelet, 3 pièces (1803-1805); lettre de Georges-André Crapelet, fils du précédent, à Richard, et note biographique de G.-A. Crapelet, 2 pièces (14 avril 1838 et s. d.).
    Dentu (famille): relevés de comptes, sommes dues par les libraires Treuttel et Wurz à Jean-Gabriel Dentu, 3 pièces (1816-1820); correspondance relative à un litige entre Dentu et Lherbier de Lussatz, 4 pièces (1828-1830); coupure de presse sur Édouard Dentu (s. d.).
    Didot (famille): lettre de Pierre et Firmin Didot au président de la classe des sciences physiques et mathématiques de l'Institut national au Louvre (21 pluviôse ?); portrait gravé de Firmin Didot; page de frontispice des Œuvres de [...] Molière, t. V, Imprimerie de P. Didot l'aîné (1793); reçu (3 vendémiaire an IX [25 septembre 1800]); lettre de Didot à Labarthe, avoué (12 octobre 18[04]); 2 lettres d'Ambroise Firmin-Didot (1830, 1871); 2 portraits gravés d' A. Firmin-Didot et 1 carte postale de sa statue à Sorel-Moussel (Eure-et-Loir); 4 lettres signées Hyacinthe Didot et/ou Firmin Didot, frères à un général (1833); lettre de Hyacinthe Didot à Anisson Dupéron (s. d.); facture de Jules Didot, fils de Pierre, à Treuttel et Wurtz (7 novembre 1836); lettre d'Alfred Firmin Didot, fils d'Ambroise, à une dame (Paris, 11 avril 1891).
    Hachette (Louis), lettres à: Bineteau (Paris, 7 juillet 1842); Valtermare (Paris, 13 avril 1863). 2 pièces.
    Lottin l'aîné (Augustin-Martin): faire-part de son mariage (19 février 1754); extrait du registre des mariages de Saint-Eustache (Paris); faire-part du décès de sa femme et éloge funèbre impr. de celle-ci (janvier 1764); tableau ms de sa famille; 3 lettres (1773, 1790).
    Panckoucke (Charles-Joseph): promesse de mariage de sa fille (2 juillet 1787); coupure de presse sur lui.
    Transaction entre François Ier, roi de France, et sa mère, Louise de Savoie, au sujet de la succession du connétable Charles de Bourbon. 1 cahier de 21 p. 25 août 1527.
    Lettres du prisonnier Toussaint: au citoyen Protot, lui demandant sa mise en liberté (La Santé, 21 mai 1871); aux membres du comité de Salut public de la Commune, sur le même sujet (23 mai 1871). 2 pièces.
    Lettre du prisonnier Léon Vial au capitaine commandant le dépôt des Chantiers, à Versailles (Yvelines): demande de libération. 7 août 1872.
    Journal, sur feuilles volantes, d'une jeune fille de Boulogne-Billancourt (Hauts-de-Seine): relation de la prise de Paris par les Versaillais. 9 feuillets. 1er mai-15 juin 1871.
    Lettre de Louise Michel à un capitaine, membre du conseil de Guerre. 30 septembre 1871.
  - Lettres autographes et lettres signées du général Macdonald au général Championnet. 42 pièces., 12 novembre 1798-26 janvier 1799; AB/XIX/3569; Dossier 6
    Entrée n° 2108: achat chez Charavay (3 janvier 1968).
    Les généraux Macdonald et Championnet dirigent alors la défense de la nouvelle République romaine contre l'invasion menée par le royaume de Naples.
  - Documents concernant: la répartition des impôts au début de la Révolution; la guerre d'indépendance espagnole en 1808; l'arrestation de Barère en 1795., 1791-1808; AB/XIX/3569; Dossier 7
    Entrée n° 2109: don de Roger Monmayou (10 janvier 1968).
    Tous les documents suivant sont des photocopies.
    - Réclamations des administrateurs du département du Lot à l'Assemblée nationale, au sujet de la répartition de l'impôt. 2 novembre 1791 et s .d. [1792].
    - Proclamation du maréchal Bessières au lendemain de la bataille de Medina de Rioseco (guerre d'indépendance espagnole). Rio-Secco, 15 juillet 1808.
    - Ordre donné par le comité de Salut public au commandant du fort d'Oléron (Charente-Maritime) d'arrêter Barère. An III [1795].
- Documents concernant l'érection de duchés en France sous l'Ancien Régime., 1316-1781; AB/XIX/3570
  Entrée n° 2118: don de la marquise de Maillé (5 mars 1968).
  - Érection des duchés de: Aiguillon (1750); Amboise (dossier vide); Ayen (1737-1752); Beauffremont (1761); Beaumont (1769); Biron (1723); Brissac (dossier vide); Broglie (1741-1742); Brunoy (1777-1778); Châteauvillain (1728); Châtillon (1736); Chaulnes (1740-1745); Choiseul-Stainville (1758-1764); Clermont-Tonnerre (1775); Coigny (1747); Duras (1756); Épernon (1667-1781), p. j.: mémoire historique sur les seigneurs d'Épernon; Estissac (1681-1758); Estrées (dossier vide); Eu (copie de 1458-1770); Évreux (copie de 1316); Fitz-James (dossier vide); Fleury (1736); Fronsac (1608); Gesvres (1722); Gisors (1707-1776); Gramont (dossier vide); Harcourt (dossier vide); Havré-Croÿ (dossier vide); La Force (dossier vide); La Rochefoucault (1738-1765); La Trémoille (dossier vide; voir Thouars); La Vallière (1723); La Vauguyon (1758); La Vrillière (1770); Lévis (1723); Lorge (1691-1759); Louvois (1777); Luynes (1757); Miney (1696); Mercœur (1729-1723); Montpensier (dossier vide); Mortemart (1650-1759); Nevers (1579-1720); Praslin (1762-1764); Rambouillet (1727); Richelieu (1638-1769); Roquelaure (1652-1697); Saint-Mauris (1774); Saint-Simon (1635); Soissons (copie de 1404); Valentinois (1642); Vendôme (1597-1598); Villars (1705-1764); Villars-Brancas (1626-1726); Villequier-Aumont (1774-1775).
  - Extraits de différentes conclusions sur les érections de duché-pairie en France: Hostun (1715); Joyeuse (1714); Roannais (1667); Rohan-Fontenay (1714); Villars-Brancas (1627); Valentinois (1715).
  - Réception du duc de La Rochefoucault en Parlement. 1715.
- Papiers d'Arthur de Boislisle., AB/XIX/3571-AB/XIX/3586
  Entrée n° 2121: documents retrouvés aux Archives nationales (11 mars 1968).
  Fonds Arthur de Boislisle (1884-1928).
- Papiers de Philibert Pernolet., 1841-1883; AB/XIX/3587
  Charles Claude Philibert Pernolet (19 février 1814-8 avril 1888) est député de la Seine de 1871 à 1876.
  Dossier 1. Dossier personnel: articles nécrologiques; réflexions personnelles et autobiographie: « Opinions, pensées et souvenirs d'un homme de 1814..., mort à Paris le 2 décembre 1851, mais non encore enterré vingt ans après »; « Mémoire à remettre à M. V. Dubochet » (mémoire justificatif sur la carrière de Pernolet); portrait gravé de V. Pernolet.
  Dossier 2. Début de carrière.
  Élections de 1848: minutes de lettres et journaux relatifs à la candidature de Ph. Pernolet dans le Finistère; brouillons de discours. 11 pièces. 1848.
  Notes diverses rédigées par Ph. Pernolet en tant que directeur des mines de Poullaouen (Finistère) et que représentant du Peuple. 19 pièces. 1841-1852.
  Projet de souscription en faveur d'un monument à Théophile-Malo de La Tour d'Auvergne-Corret. S. d.
  Dossier 3. Philibert Pernolet, maire du XIIIe arrondissement de Paris (1870-1871) et député de la Seine (1871-1876): brouillons et textes imprimés de programmes électoraux et proclamations; correspondance; interventions; coupures de presse; journaux. 24 pièces. 1870-1883.
  Dossier 4. Documentation. 32 pièces.
  Textes imprimés de proclamations, pétitions et projets de lois sur: le suffrage universel; la représentation proportionnelle et les bibliothèques populaires.
  Brochures: Avant projet d'un plan de reconstruction française, Paris, 1872; Déraison et iniquité de la réglementation actuelle de l'exercice du suffrage universel, 1881.
  Dossier 5. Correspondance reçue par Ph. Pernolet.
  Lettres adressées à Pernolet, représentant du Peuple, par diverses personnes dont: le duc de Luynes; le comte F. de Lasteyrie; Pascal Duprat; divers électeurs. 10 pièces. 1849.
  Correspondance relative à la maison de commerce de charbons Pernolet et Cie, à Paris. 9 pièces. 1870-1871.
  Lettres d'administrés à Pernolet, maire du XIIIe arrondissement. 18 pièces. 1870-1871.
  Correspondance privée. 37 pièces. 1863-1874.
- Pièces diverses entrées en mars et avril 1968., AB/XIX/3588
  - Copies xérographiées de documents concernant Rémy Cholet, révolutionnaire parisien., 1794-1797; AB/XIX/3588; Dossier 1
    Entrée n° 2120: don de M. Francart (9 mars 1968).
    - Certificat de civisme au nom de Rémy Cholet, de la section des Piques, à Paris. 13 prairial an II (1er juin 1794).
    - « Les vingt-six commandements Républicains », par le citoyen Cholet, de la section des Champs-Élysées (Paris). S. d. [1795].
    - Laissez-passer au nom de la citoyenne Louise Dury, épouse de Rémy Cholet, délivré par la commune de Mons (Belgique). 15 thermidor an V (2 août 1797).
  - Mémoire [du chevalier de Mopinot ?] concernant la réunion des États généraux en 1789., AB/XIX/3588; Dossier 2
    Entrée n° 2125: don des Archives départementales du Bas-Rhin (7 avril 1968).
    - « Observations présentées aux états provinciaux qui doivent composer les états généraux dont l'assemblée est fixée au premier de may 1789, par M..., fidèle à sa nation et à son chef ». 1 cahier, 36 pages manuscrites. 1789.
    - P. j.: deux billets adressés par Mlle Ducrot au chevalier de Mopinot [Antoine-Rigobert Mopinot de La Chapotte], auteur probable du mémoire précédant. S. d.
    Des archives du chevalier de Mopinot sont conservés aux Archives nationales dans le fonds Daru sous les cotes 138AP/206 à 138AP/211.
  - Documents concernant l'administration française des îles Ioniennes (Grèce) durant le Premier Empire., 1807-1814; AB/XIX/3588; Dossier 3
    Entrée n° 2128: achat chez Fabius (29 avril 1968).
    - Rapports adressés au gouverneur général des îles, sur la forteresse d'Asso et l'île de Céphalonie. 9 pièces. S. d.
    - Instructions pour les guetteurs des navires et des côtes. S. d.
    - Rapport à son Excellence [le général César Berthier, gouverneur des îles ?] par le comte Roma. 11 décembre 1807.
    - Rapport de l'enseigne de vaisseau Andrieu, à bord de l'Écureuil, en rade de Corfou. 19 décembre 1807.
    - Rapport du lieutenant de vaisseau Colomb. 27 décembre 1807.
    - Journal du même, sur l'expédition des îles Fano et Morlero. 17-27 décembre 1807.